【裁判字號】    99,台上,2160
【裁判日期】    990415
【裁判案由】    公共危險等罪
【裁判全文】
最高法院刑事判決            九十九年度台上字第二一六０號
上  訴  人  甲○○
上列上訴人因公共危險等罪案件，不服台灣高等法院中華民國九
十九年一月二十日第二審判決（九十九年度交上訴字第一號，起
訴案號：台灣板橋地方法院檢察署九十七年度偵字第三二一四三
號），提起上訴，本院判決如下：
    主  文
上訴駁回。
    理  由
按刑事訴訟法第三百七十七條規定，上訴於第三審法院，非以判
決違背法令為理由，不得為之。是提起第三審上訴，應以原判決
違背法令為理由，係屬法定要件。如果上訴理由書狀並未依據卷
內訴訟資料，具體指摘原判決不適用何種法則或如何適用不當，
或所指摘原判決違法情事，顯與法律規定得為第三審上訴理由之
違法情形，不相適合時，均應認其上訴為違背法律上之程式，予
以駁回。本件原判決以上訴人甲○○因駕駛動力交通工具，致人
受傷而逃逸，經第一審法院判決後，提起第二審上訴，其上訴書
狀僅稱上訴人因飲酒且整夜未眠，精神不佳，致不知駕車肇事，
並無逃逸之故意，又因告訴人所提和解之條件苛刻，始無法達成
和解，第一審判決量刑尚嫌過重等語，而未敘述具體之上訴理由
；因認其上訴不合法律上之程式，予以駁回，已於理由內論敘綦
詳。從形式上觀察，並無判決違背法令之情形存在。查不服地方
法院之第一審判決而上訴者，須提出上訴書狀；上訴書狀應敘述
具體理由，此為法定必備之程式。上訴書狀未敘述上訴理由者，
應於上訴期間屆滿後二十日內補提理由書於第一審法院，逾期未
補提者，第一審法院應定期間先命補正。倘上訴書狀已敘述理由
，但所敘述者並非具體理由，則屬上訴不合法律上之程式，由第
二審法院逕以判決駁回之，不生定期命補正之問題，此觀刑事訴
訟法第三百五十條、第三百六十一條、第三百六十二條及第三百
六十七條之規定自明。本件上訴人之第二審上訴書狀所述前開各
節，並未具體指摘第一審判決有何足以影響判決本旨之不當或違
法，與刑事訴訟法第三百六十一條第二項所稱「具體理由」不符
，原審未命補正，逕行駁回其上訴，尚無不合。上訴意旨猶謂其
所述之第二審上訴理由，對於第一審判決已有具體指摘，原審復
未先定期命補正，即逕予駁回，於法有違云云，徒持己見任意指
摘，不符第三審上訴之法定要件。其關於公共危險部分之上訴為
違背法律上之程式，應予駁回。復查原判決關於上訴人過失傷害
部分，係依刑法第二百八十四條第一項前段論處罪刑，核屬刑事
訴訟法第三百七十六條第一款之案件，既經第二審判決，自不得
上訴於第三審法院，上訴人猶就此部分提起上訴，於法不合，應
併駁回之。
據上論結，應依刑事訴訟法第三百九十五條前段，判決如主文。
中    華    民    國  九十九  年    四    月   十五   日
                      最高法院刑事第十庭
                          審判長法官  花  滿  堂
                                法官  黃  正  興
                                法官  陳  東  誥
                                法官  林  錦  芳
                                法官  洪  昌  宏
本件正本證明與原本無異
                                      書  記  官
中    華    民    國  九十九  年    四    月   十九   日
                                                       s

司法院資訊處製作；財團法人民間司法改革基金會備份。
